臺灣高等法院刑事判決　　　　　　　　94年度上易字第1052號
上　訴　人
即　被　告　辛○○
上　訴　人
即　被　告　丙○○
上列上訴人即被告因竊盜案件，不服臺灣新竹地方法院94年度易
字第253號，中華民國94年5月24日第一審判決（起訴案號：臺灣
新竹地方法院檢察署94年度偵字第 752號），提起上訴，本院判
決如下：
    主  文
原判決關於辛○○部分撤銷。
辛○○共同連續攜帶凶器竊盜，累犯，處有期徒刑年貳月。
其餘之上訴駁回。
    事  實
一、(一)辛○○前於民國89年間因竊盜及違反毒品危害防制條例案
    件，分別經本院以90年度上易字第 212號及台灣新竹地方法
    院以89年度竹東簡字第186號刑事判決判處有期徒刑1年 6月
    及5月確定，上開2案件經本院以90年度聲字第2416號刑事裁
    定定其應執行刑為 1年10月確定，復因違反毒品危害防制條
    例案件，經台灣新竹地方法院以91年度竹東簡字第11號刑事
    判決判處有期徒刑 6月確定，上開案件經發監接續執行，於
    92 年5月9日縮短刑期假釋出監付保護管束，於93年 4月3日
    未經撤銷假釋而以已執行完畢論。
    (二)丙○○前曾因竊盜案件，經本院以89年度上易字第45號處
      有期徒刑4月，緩刑3年，復於同年，再因犯竊盜案件經台
      灣新竹地方法院以89年度易字第1060號刑事判決判處有期
      徒刑10月確定，前經本院所宣告之緩刑即經撤銷，上揭 2
      案件經接續執行，於91年5月25日縮短刑期執行完畢。
    (三)辛○○復基於意圖為自己不法所有之概括犯意，於附表編
      號一至十五所示之時、地，或單獨一人就附表編號一至九
      所示之部分、或與丙○○就附表編號十至十五之部分，共
      同基於意圖為自己不法所有之犯意聯絡，以附表編號一至
      十五所示之方法，或徒手、或利用客觀上足供為凶器使用
      之撞球桿作為輔助工具、或由丙○○充任把風工作，由辛○○以徒手竊取監視器等方式，連續竊取詳如附表所示之
      被害人壬○○等人之監視器得手，得手後將竊得之監視器
      以每具新臺幣（下同）500元至1,500元之代價賣給真實姓
      名、年籍不詳綽號「賤狗」之成年男子，賣得之價金由辛○○、丙○○2人均分之。嗣2人向警自白犯罪，經警調查
      後，查悉上情。
二、案經新竹市警察局報請臺灣新竹地方法院檢察署檢察官偵查
    起訴。
    理  由
ㄧ、訊之上訴人即被告辛○○、丙○○對於前開事實。於警局訊
    問時、檢察官偵查中及原審、本院審理時均坦承不諱，復有
    被告辛○○、丙○○所親繪之行竊地點之現場圖各 1紙附卷
    可稽。且核與被害人壬○○、乙○○、寅○○、癸○○、甲○○、丁○○、己○○、子○○、戊○○、王仁駿、丑○○
    、戴光超、趙賢彬、卯○○及庚○○於警訊中指訴之失竊情
    節相符。綜上，上開補強證據確足資擔保被告辛○○、丙○○任意性自白之真實，而使本院形成被告辛○○、丙○○涉
    有上開普通竊盜犯行之確信。
二、按刑法第三百二十一條第一項第三款之攜帶兇器竊盜罪，係
    以行為人攜帶兇器竊盜為其加重條件，此所謂兇器，其種類
    並無限制，凡客觀上足對人之生命、身體、安全構成威脅，
    具有危險性之兇器均屬之，且祇須行竊時攜帶此種具有危險
    性之兇器為已足，並不以攜帶之初有行兇之意圖為必要。（
    最高法院79年度台上字第5253號判例參照）經查被告辛○○
    於實施附表編號二、六竊盜犯行時，有攜帶其所有之撞球桿
    便利作案，已如前述，被告辛○○另於本院審理時供稱：該
    撞球桿為木頭材質，就是坊間撞球場所見之二節式撞球桿，
    即此因其所持以行竊之撞球桿質地堅硬，長度約有一公尺餘
    ，客觀上為足以殺傷人生命、身體之器械，顯為具有危險性
    之兇器。是核被告辛○○附表編號一至十五所為，其中編號
    二、六部分係犯刑法第 321條第1項第3款之攜帶凶器加重竊
    盜罪，其餘部分之犯行均係犯刑法第320條第1項之竊盜罪。
    另核被告丙○○附表編號十至十五所為，均係犯刑法第 320
    條第1項之竊盜罪。又被告辛○○與丙○○2人間，就附表編
    號十至十五所示之普通竊盜犯行，有犯意聯絡與行為分擔，
    均為共同正犯。被告辛○○前後 2次加重竊盜、13次普通竊
    盜犯行，雖有普通竊盜與加重竊盜之分，然均時間緊接，觸
    犯基本構成要件相同之罪名，顯係基於概括犯意為之，應依
    連續犯規定論以一攜帶凶器加重竊盜罪，並依法加重其刑。
    公訴人未經詳查認被告辛○○應成立連續普通竊盜罪云云，
    即有未合，所引據之法條雖有違誤，但因所起訴之基本犯罪
    事實與本院所認定之上開犯罪事實同一，自應變更起訴法條
    。另查被告丙○○前後 6次普通竊盜，均時間緊接，觸犯基
    本構成要件相同之罪名，顯均係基於概括犯意為之，均應依
    連續犯規定論以一竊盜罪，並依法加重其刑。再被告辛○○
    前於89年間因竊盜及違反毒品危害防制條例案件，分別經本
    院以90年度上易字第 212號及台灣新竹地方法院以89年度竹
    東簡字第186號刑事判決判處有期徒刑1年6月及5月確定，上
    開2案件經本院以90年度聲字第 2416號刑事裁定定其應執行
    刑為 1年10月確定，復因違反毒品危害防制條例案件，經台
    灣新竹地方法院以91年度竹東簡字第11號刑事判決判處有期
    徒刑6月確定，上開案件經發監接續執行，於92年 5月9日縮
    短刑期假釋出監付保護管束，於93年4月3日未經撤銷假釋而
    以已執行完畢論。被告丙○○曾因竊盜案件，經本院以89年
    度上易字第45號處有期徒刑4月，緩刑3年，復於同年，再因
    犯竊盜案件經台灣新竹地方法院以89年度易字第1060號刑事
    判決判處有期徒刑10月確定，前經本院所宣告之緩刑即經撤
    銷，上揭2案件經接續執行，於91年5月25日縮短刑期執行完
    畢等情，此均有臺灣新竹地方法院檢察署刑案資料查註紀錄
    表及臺灣高等法院被告前案紀錄表各2份在卷可按，其2人於
    受有期徒刑執行完畢後 5年以內再犯本件最重本刑為有期徒
    刑以上之本罪，均為累犯，均應依刑法第47條之規定，加重
    其刑，並均遞加重之。
三、原審經調查後，認定被告丙○○應成立連續普通竊盜罪，並
    審酌其甫因犯竊盜犯行經判刑在案，竟又再犯本件竊盜犯行
    ，顯見其並無悔過遷善之意，不知以己自身勞力換取金錢花
    用，及其犯罪動機、目的、竊盜次數、所得財物價值，並對
    善良之社會風氣戕害甚鉅，及犯罪後之態度等一切情狀，量
    處有期徒刑二年八月。原審此部分之認事用法，均無違誤；
    量刑亦稱允洽。被告丙○○上訴指摘原審量刑過重，為無理
    由，應予駁回。
四、至於被告辛○○上訴指摘原審量刑過重雖不足採，但原審對
    於其之判決既有上開可議之處，即屬無可維持，應由本院加
    以撤銷改判。本院爰審酌被告辛○○素行不佳，曾有竊盜前
    科紀錄，竟又再犯本件竊盜犯行，年輕力壯，不事正途，不
    知以己自身勞力換取金錢花用，及其犯罪動機、目的、竊盜
    次數、所得財物價值，並對善良之社會風氣戕害甚鉅，及犯
    罪後之態度等一切情狀，量處如主文所示之刑。
五、據上論斷，依刑事訴訟法第369條第1項前段、第 364條、第
    368條、第300條、第299條第1項前段，刑法第28條、第56條
    、第321條第1項第3款、第47條，判決如主文。
本案經檢察官陳維練到庭執行職務。
中　　華　　民　　國　　94　　年　　7 　　月　　26　　日
　　　　　　　　　刑事第十二庭  審判長法　官　李文成
　　　　　　　　　　　　　　　　　　  法　官　王復生
　　　　　　　　　　　　　　　　　　  法　官　周盈文
以上正本證明與原本無異。
不得上訴。
                                      書記官　余姿慧
中　　華　　民　　國　　94　　年　　7 　　月　　26　　日
附錄：本案論罪科刑法條全文
刑法第320條第1項（普通竊盜罪）
意圖為自己或第三人不法之所有，而竊取他人之動產者，為竊盜
罪，處5年以下有期徒刑、拘役或500元以下罰金。
刑法第321條第1項第3款（加重竊盜罪）
犯竊盜罪而有左列情形之一者，處六月以上、五年以下有期徒刑
：
三攜帶兇器而犯之者。
  附表一：
┌───┬────┬─────┬─────┬──────┬────────┐
│編  號│時    間│地      點│行竊方法  │被害人及竊得│所  犯   法   條│
│      │        │          │          │財物（價值：│                │
│      │        │          │          │新臺幣）    │                │
├───┼────┼─────┼─────┼──────┼────────┤
│一    │93年12月│新竹市東區│以徒手方式│壬○○所有之│刑法第320條第1項│
│      │間      │金山街197 │竊取壬○○│監視器1支（ │                │
│      │        │號飲食店  │所有之監視│約8,000元） │                │
│      │        │          │器1支     │            │                │
├───┼────┼─────┼─────┼──────┼────────┤
│二    │93年12月│新竹市東區│以撞球桿打│乙○○所有之│刑法第320條第1項│
│      │26日凌晨│東勢街35號│落並竊取田│監視器1支   │                │
│      │1時23分 │          │文慶所有，│（約4,500元 │                │
│      │許      │          │裝置於屋外│）          │                │
│      │        │          │門前鋁窗所│            │                │
│      │        │          │有之監視器│            │                │
│      │        │          │1支       │            │                │
├───┼────┼─────┼─────┼──────┼────────┤
│三    │93年12月│新竹市東區│以徒手方式│寅○○所有之│刑法第320條第1項│
│      │26日凌晨│科學園路19│竊取寅○○│監視器1支   │                │
│      │2時許   │0號       │所有之監視│（約6,000元 │                │
│      │        │          │器1支     │）          │                │
├───┼────┼─────┼─────┼──────┼────────┤
│四    │93年12月│新竹市東區│以徒手方式│癸○○所有之│刑法第320條第1項│
│      │底某日上│光復路1段1│竊取癸○○│監視器1支   │                │
│      │午5時許 │08巷1號   │所有裝置在│（約6,000元 │                │
│      │        │          │電線桿上之│）          │                │
│      │        │          │監視器1支 │            │                │
├───┼────┼─────┼─────┼──────┼────────┤
│五    │94年1月3│新竹市東區│以徒手方式│甲○○所有之│刑法第320條第1項│
│      │日凌晨2 │光復路1段3│竊取甲○○│監視器1支（ │                │
│      │時59分許│22號      │所有之監視│約7,000元） │                │
│      │        │          │器1支     │，得手後變賣│                │
│      │        │          │          │予上揭綽號「│                │
│      │        │          │          │賤狗」之男子│                │
├───┼────┼─────┼─────┼──────┼────────┤
│六    │94年1月6│新竹市東區│以撞球桿打│丁○○所有之│刑法第320條第1項│
│      │日上午5 │關東路171 │落並竊取吳│監視器2支（ │                │
│      │時15分許│號（起訴書│克明所有之│約14,000元) │                │
│      │        │誤載為161 │監視器2支 │，因該2之監 │                │
│      │        │號）      │          │視器故障，故│                │
│      │        │          │          │予以丟棄    │                │
├───┼────┼─────┼─────┼──────┼────────┤
│七    │94年1月 │新竹縣竹東│以徒手方式│己○○所有之│刑法第320條第1項│
│      │初      │鎮○○路3 │竊取己○○│監視器1支（ │                │
│      │        │段109號之 │所有之監視│約8,000元） │                │
│      │        │服飾店    │器        │            │                │
├───┼────┼─────┼─────┼──────┼────────┤
│八    │94年1月 │新竹縣竹東│以徒手方式│子○○所有之│刑法第320條第1項│
│      │9日     │鎮○○路3 │竊取子○○│監視器3支（ │                │
│      │        │段93號之「│所有之監視│約12,000元）│                │
│      │        │簡約主張」│器3支     │            │                │
│      │        │服飾店    │          │            │                │
├───┼────┼─────┼─────┼──────┼────────┤
│九    │94年1月 │新竹縣竹東│以徒手方式│戊○○所有之│刑法第320條第1項│
│      │12日上午│鎮○○路4 │竊取戊○○│監視器3支（ │                │
│      │4時許   │段702號   │所有之監視│約7,000元） │                │
│      │        │          │器3支     │            │                │
├───┼────┼─────┼─────┼──────┼────────┤
│十    │93年12月│新竹市東區│由丙○○把│王仁駿所有之│刑法第320條第1項│
│      │中旬    │博愛街34號│風，辛○○│監視器2支（ │                │
│      │        │          │以徒手方式│約15,000元）│                │
│      │        │          │竊取王仁駿│，得手後變賣│                │
│      │        │          │所有之監視│予上揭綽號「│                │
│      │        │          │器2支     │賤狗」之男子│                │
├───┼────┼─────┼─────┼──────┼────────┤
│十一  │93年12月│新竹市東區│辛○○、何│丑○○所有之│刑法第320條第1項│
│      │間      │學府路61巷│信賢分別竊│監視器2支（ │                │
│      │        │2弄7號1樓 │取丑○○所│約14,000元）│                │
│      │        │之服飾店  │有之監視器│，得手後變賣│                │
│      │        │          │各1支     │予上揭綽號「│                │
│      │        │          │          │賤狗」之男子│                │
├───┼────┼─────┼─────┼──────┼────────┤
│十二  │93年12月│新竹市東區│由丙○○把│戴光超保管之│刑法第320條第1項│
│      │底某日凌│東門街29號│風，辛○○│監視器1支（ │                │
│      │晨2時許 │之「新竹市│以徒手方式│約5,000元） │                │
│      │        │第一信用合│竊取戴光超│，得手後變賣│                │
│      │        │作社城東分│所保管之監│予上揭綽號「│                │
│      │        │社」      │視器1支   │賤狗」之男子│                │
├───┼────┼─────┼─────┼──────┼────────┤
│十三  │93年12月│新竹縣竹北│由丙○○把│趙賢彬保管之│刑法第320條第1項│
│      │底      │市○○○路│風，辛○○│監視器1支（ │                │
│      │        │193號之「 │以徒手方式│約5,000元） │                │
│      │        │竹北不動產│竊取趙賢彬│，因該監視器│                │
│      │        │公司」    │所保管之監│故障，故予以│                │
│      │        │          │視器1支   │丟棄        │                │
├───┼────┼─────┼─────┼──────┼────────┤
│十四  │94年1月 │新竹市東區│由丙○○把│卯○○所有之│刑法第320條第1項│
│      │上旬    │中央路161 │風，辛○○│監視器1支（ │                │
│      │        │號之「華南│以徒手方式│約5,000元） │                │
│      │        │產物保險公│竊取卯○○│，得手後變賣│                │
│      │        │司」      │所保管之監│予上揭綽號「│                │
│      │        │          │視器1支   │賤狗」之男子│                │
├───┼────┼─────┼─────┼──────┼────────┤
│十五  │94年1月 │新竹市東區│辛○○、何│庚○○所有之│刑法第320條第1項│
│      │上旬    │光復路1段4│信賢分別竊│監視器3支（ │                │
│      │        │03巷1號、2│取庚○○所│約21,000元）│                │
│      │        │5號、43號 │有之監視器│，因該3支監 │                │
│      │        │          │2支及1支，│視器故障，故│                │
│      │        │          │共3支     │均予以丟棄  │                │
└───┴────┴─────┴─────┴──────┴────────┘
